臺灣臺南地方法院民事裁定
109年度司繼字第3834號
聲  請  人  臺南市政府財政稅務局

法定代理人  陳柏誠  


關  係  人  財政部國有財產署南區分署

法定代理人  黃莉莉  
上列聲請人聲請選任被繼承人吳雪英之遺產管理人事件，本院裁
定如下：
    主  文
選任財政部國有財產署南區分署為被繼承人吳雪英（女、民國00
年0月00日生、身分證統一編號：Z000000000號，民國95年2月17
日死亡，死亡前最後住所：臺南市○區○○里○○路0段000巷0號4樓
）之遺產管理人。
聲請程序費用由被繼承人吳雪英之遺產負擔。
    理  由
一、按家事事件法第 136條規定，利害關係人或檢察官聲請選任
    遺產管理人時，其聲請書應記載下列事項，並附具證明文件
    ：(一)聲請人。(二)被繼承人之姓名、最後住所、死亡之年
    月日時及地點。(三)聲請之事由。(四)聲請人為利害關係人
    時，其法律上利害關係之事由；親屬會議未依第134條第2項
    或 第135條另為選定遺產管理人時，利害關係人或檢察官得
    聲請法院選任遺產管理人，並適用前項之規定；而法院選任
    之遺產管理人，除自然人外，亦得選任公務機關。次按先順
    序繼承人均拋棄其繼承權時，由次順序之繼承人繼承，其次
    順序繼承人有無不明或第四順序之繼承人均拋棄其繼承權者
    ，準用關於無人承認繼承之規定；繼承開始時，繼承人之有
    無不明者，由親屬會議於一個月內選定遺產管理人，並將繼
    承開始及選定遺產管理人之事由，向法院報明；又無親屬會
    議或親屬會議未於前條所定期限內選定遺產管理人者，利害
    關係人或檢察官，得聲請法院選任遺產管理人，並由法院依
    前項規定為公示催告，民法第1176條第6項、第1177條、第1
    178條第2項亦分別定有明文。
二、本件聲請狀意旨略以：被繼承人吳雪英為其父吳森玉（民國
    80年12月25日殁）之第一順位繼承人，被繼承人嗣於民國95
    年2月17日死亡，其法定繼承人均早於被繼承人死亡，而其
    父吳森玉積欠聲請人地價稅，聲請人無從辦理送達及徵起，
    為確保聲請人權益，爰檢具相關資料，向法院聲請為被繼承
    人選任遺產管理人等語。
三、經查，聲請人主張之前開事實，業據提出被全戶除戶謄本、
    個人戶籍資料、繼承系統表、臺南○○○○○○○○函、臺灣臺南地
    方法院函、個人基本資料、全國財產稅總歸戶財產查詢清單
    、欠稅查詢情形表、家庭成員資料查詢清單等為證，堪信為
    真實；復查被繼承人吳雪英之繼承人均已先於被繼承人死亡
    ，且被繼承人之親屬會議未依民法第1177條規定選定遺產管
    理人，聲請人以利害關係人之地位聲請選定被繼承人之遺產
    管理人，核無不合，應予准許。本院審酌本件屬無人承認繼
    承之遺產，於清償債權、交付遺贈物後，如有剩餘，應歸屬
    國庫，且遺產管理人之選任係屬法院之職權，其職務涉及公
    益性，除應注意遺產處置之公平性外，尚須慮及其適切性，
    即應兼顧被選任人對遺產、遺債之瞭解程度、處裡遺產事務
    之能力與利害關係等綜合判斷之，而財政部國有財產署南區
    分署基於管理國有財產之權責，由其任被繼承人吳雪英之遺
    產管理人，執行管理及清算遺產職務，尚屬適當。
四、依家事事件法第127條第4項之規定，裁定如主文。
中　　華　　民　　國　　110 　年　　2 　　月　　28　　日
             家事法庭         司法事務官　吳玲媛
以上正本係照原本作成。
如對本裁定抗告，須於裁定送達後10日內向本院提出抗告狀，並
應繳納抗告費新台幣1000元整。 　　　　　　 
中　　華　　民　　國　　110 　年　　3 　　月　　2 　　日
                                  書記官　林木村